# 债权债务对抵的问题

提问人：oyyc2018 时间：2021-12-19 16:42:23
A公司应收B公司 100 万货款，B公司应收A公司 5 万元电费。A和B公司协商按 95 万元结算。这个属于债务重组吗？。应该如何进行会计处理

回答人：chenyiwei
概念上可以认为是债务重组，即双方各自将债权债务对抵部分进行终止确认，按净额进行结算。但因为双方均未作出让步，故双方均无债务重组损益。

提问人：oyyc2018 时间：2021-12-21 20:45:10
分录的话，是直接借：其他应付款 5 贷：应收账款 5 吗

回答人：chenyiwei
是。